臺灣高等法院臺中分院刑事裁定　　　　100年度聲再字第141號
再審聲請人
即受判決人　韓桂欽
上列聲請人因違反修正前肅清煙毒條例案件，對於本院85年度上
訴字第399、400、401號中華民國85年5月1日確定判決（原審案
號：臺灣臺中地方法院83年度訴字第1919號；起訴案號：臺灣臺
中地方法院檢察署82年度偵字第18831號、83年度偵字第2912號
；移送併辦案號：臺灣臺中地方法院檢察署83年度偵字第13062
號），聲請再審，本院裁定如下：
    主  文
再審之聲請駁回。
    理  由
一、聲請意旨略以：第一審判決（臺灣臺中地方法院83年度訴字
    第1919號）認定再審聲請人即受判決人（下稱聲請人）韓桂
    欽於民國82年10月26日前所犯違反修正前肅清煙毒條例罪（
    施用毒品）經本院宣示判決確定後，又持有毒品海洛因嗣至
    83年2月4日為警查獲時為止，以聲請人犯持有第1級毒品罪
    ，判處有期徒刑2年4月，聲請人不服上訴本院，復經本院審
    理後，認第一審判決認事用法及量刑均無不當，應予維持，
    並引用第一審判決書記載之事實、證據及理由，以85年度上
    訴字第399、400、401號判決【下稱原確定判決】駁回聲請
    人之上訴而告確定在案；惟原確定判決引用第一審判決書記
    載之事實認定聲請人係於82年10月26日後至83年2月4日止，
    非因施用而持有第1級毒品海洛因，則聲請人於上開期間內
    之82年12月6日因販賣而持有第1級毒品海洛因之犯行，既由
    本院以85年度上重更(一)字第1號判決【下稱另案確定判決】
    判處有期徒刑15年並先行確定在案，又上開犯行（因販賣而
    持有第1級毒品海洛因）與聲請人本件非因施用而持有第1級
    毒品海洛因之犯行其構成要件相同，侵害法益同一，期間重
    疊，足認原確定判決認定聲請人本件所犯非因施用而持有第
    1 級毒品海洛因之低度行為，應為聲請人該另案因販賣而持
    有第1級毒品海洛因之高度行為所吸收，不另論罪。茲因聲
    請人發現上開確實之新證據，足認聲請人應受免訴之判決，
    爰提出上揭各該判決書影本各1份，依刑事訴訟法第420條第
    1 項第6款規定聲請再審云云。
二、按刑事判決所載之事實及理由，係法院就具體案件，綜合該
    案全部訴訟資料所為之判斷結果，除有刑事訴訟法第420條
    第2項前段所定應以確定判決證明之情形者外，該判決本身
    並非證據（最高法院99年度台抗字第845號裁定意旨參照）
    。又按刑事訴訟法第420條第1項第6款規定有罪之判決確定
    後，因發現確實之新證據，足認受有罪判決之人應受無罪、
    免訴、免刑或輕於原判決所認罪名之判決者，得聲請再審；
    而所謂「發現確實新證據」，係指該證據於事實審法院判決
    前已經存在，為法院、當事人所不知，不及調查斟酌，至其
    後始行發見，且就證據本身形式上觀察，固不以絕對不須經
    過調查程序為條件，但必須顯然可認為足以動搖原有罪確定
    判決，而為受判決人無罪、免訴、免刑或輕於原判決所認罪
    名之判決者為限。故受理聲請再審之最後事實審法院，應就
    聲請再審理由之所謂「新證據」，是否具備事實審判決前已
    經存在，為法院、當事人所不知，事後方行發見之「嶄新性
    」，及顯然可認足以動搖原有罪確定判決，應為無罪、免訴
    、免刑或輕於原判決罪名之「顯然性」二要件，加以審查，
    為判斷應否准予開始再審之準據（最高法院85年度台抗字第
    308號、93年度台抗字第98號判決意旨參照）。再按刑法上
    所謂吸收犯，係指一罪所規定之構成要件，為他罪構成要件
    所包括，因而發生吸收關係者而言（最高法院90年度台非字
    第174號、84年度台非字第458號判決意旨參照），是如因販
    賣而持有毒品，則其持有之低度行為，當然為高度之販賣行
    為所吸收，不另論以持有毒品罪；惟如販賣毒品者，另基於
    其他原因而單純持有毒品，其單純持有毒品之行為與販賣毒
    品間即無高低度行為之關係可言，自不生吸收犯之問題。
三、經查：聲請人提起本件再審，僅提出本院原確定判決書影本
    （85年度上訴字第399、400、401號）、同一案件之第一審
    法院判決書影本（臺灣臺中地方法院83年度訴字第1919號）
    以及本院另案確定判決書影本（85年度上重更(一)字第1號）
    各1份充為所謂之「新證據」，惟按諸上開首段說明，判決
    所確認之事實，乃法院就各個具體案件，依調查證據所得心
    證而為判斷之結果，判決本身並非證據，聲請人自不得以本
    案或他案判決，據為其聲請再審之證據，是聲請人提出之上
    揭各該判決書影本，自非屬「確實之新證據」至明。又，聲
    請人上開提出之本院另案確定判決所認定之犯罪事實乃為「
    韓桂欽．．．與章松元、陳春旺（均另案判決）共同基於販
    賣毒品營利之犯意，經其交待章松元於82年11月（原判決及
    起訴書均誤載為10月）16日出面承租台中市○○路19之3號
    房屋，作為分裝及交付海洛因之場所，其並囑陳春旺於82年
    11月底亦搬至該處，由陳春旺在該處負責研磨及分裝海洛因
    ，韓桂欽則負責接洽買主，再由章松元負責將陳春旺分裝之
    海洛因交付買主。嗣韓桂欽於82年12月6日上午，在上開地
    點將意圖販賣圖利所販入之海洛因7大包、5小包及鋁箔紙包
    裝之海洛因3塊（於送驗後彙為1袋，淨重計267.99公克）及
    供研磨、分裝海洛因所用之研磨機1台、電子磅秤1台、空塑
    膠袋1大包交給章松元，同日下午4時許，章松元再將之交予
    陳春旺，同日晚上10時許陳春旺正在上址分裝海洛因時，為
    警查獲，並當場扣得前揭海洛因、研磨機、電子磅秤、及空
    塑膠袋．．．」（見本院卷第11至12頁）；本件原確定判決
    引用第一審判決書所認定之犯罪事實則為「韓桂欽．．．於
    82年10月26日前所犯違反肅清煙毒條例罪（施用毒品），經
    台灣高等法院台中分院宣示判決確定後持有毒品海洛因，嗣
    於83年2月3日19時許，為警持臺灣臺中地方法院檢察署檢察
    官所簽發之搜索票在台中市西區吉龍里五權新二巷5號其自
    用小客車內，查獲其所持有殘留海洛因毒品粉末塑膠袋1只
    ；又於83年2月4日上午11時40分，在臺灣臺中地方法院檢察
    署檢察官偵訊時，為法警於其身上查獲同時持有之毒品海洛
    因1包（註：淨重10.4公克）．．．」（見本院卷第5頁、第
    7頁），前後2案除犯罪時間部分重疊（亦即82年12月6日當
    天）外，其餘有關聲請人之犯罪型態、犯罪地點、聲請人持
    有毒品海洛因之主觀犯意、目的及原因，以及聲請人分別遭
    警查獲當時所持有毒品海洛因之包裝、數量等客觀犯罪事實
    俱不相同，要難遽以聲請人於前案因販賣而持有毒品之實質
    一罪中之低度持有毒品行為與其後案單純持有毒品行為之持
    有期間僅有1日重疊（亦即82年12月6日當天），即行認定前
    後2案屬同一案件，是縱認聲請人係主張以上揭本院另案確
    定判決認定犯罪事實所憑之該案卷內證據充為所謂之「新證
    據」，因就該等證據本身形式上觀察，仍不足以動搖原確定
    判決，而為聲請人免訴之判決，依上開後段說明，亦非刑事
    訴訟法第420條第1項第6款所謂新證據。此外，聲請人除提
    出上揭各該判決書影本外，並未再提出其他任何確實之新證
    據以資證明聲請人在另案因販賣而持有毒品之犯行與原確定
    判決所認定其單純持有毒品之犯行間究有無吸收關係，聲請
    意旨單憑己意，空言主張其所犯前後2案之持有毒品犯行構
    成要件相同，侵害法益同一，期間重疊，故後案之持有毒品
    行為應為前案之販賣毒品行為所吸收，不另論罪云云，無非
    徒係聲請人個人意見之任意推斷，同不符聲請再審之要件。
    綜上，聲請人本件聲請再審理由尚非刑事訴訟法第420條第1
    項第6款所謂「確實之新證據」，所為再審之聲請，為無理
    由，應予駁回。
據上論斷，應依刑事訴訟法第434條第1項，裁定如主文。
中    華    民    國   100    年    7     月    4     日
            刑事第九庭    審判長法  官  江  德  千
                                法  官  賴  妙  雲
                                法  官  陳  宏  卿
以上正本證明與原本無異。
如不服本裁定，應於裁定送達後5日內向本院提出抗告書狀(須附
繕本)。
                                書記官  黃  禎  祥
中    華    民    國   100    年    7     月    4     日